【裁判字號】    90,交上易,820
【裁判日期】    900627
【裁判案由】    過失傷害
【裁判全文】
臺灣高等法院臺南分院刑事判決          九十年度交上易字第八二○號       潛
      上  訴  人
      即  被  告  甲  ○  ○
右列上訴人因過失傷害案件，不服臺灣臺南地方法院八十九年度交易字第六三○號中
華民國九十年三月二十九日第一審判決（起訴案號：臺灣臺南地方法院檢察署八十九
年度營偵字第一一七九號），提起上訴，本院判決如左：
      主      文
上訴駁回。
      事      實
一、甲○○於民國八十九年七月四日二十一時三十五分許，駕駛ＥＳ－五五八七號自
    用小客車，沿台南縣新營市○○○○道由北向南行駛，途經台一線省道與東山三
    路口欲左轉東山三路改向東行駛時，本應注意行近交叉路口時，注意轉彎車應讓
    直行車先行，並應注意車前狀況，隨時採取必要措施，亦無不能注意之情事，竟
    疏未注意轉彎車應讓直行車先行及注意車前狀況之規定，即貿然左轉，適有乙○
    ○駕駛牌照Ｓ４－六六○○號自用小客車沿台一線省道由南向北行駛至該路口，
    一時閃煞不及，致二車相撞肇事，造成乙○○兩手及兩足擦傷、頸背壓痛等傷害
    。
二、案經乙○○訴由台南縣警察局新營分局報請臺灣臺南地方法院檢察署檢察官偵查
    起訴。
      理      由
一、前揭車禍之事實，迭據上訴人即被告甲○○於警訊、偵查中、原審及本院審理時
    坦承駕駛自用小客車於前揭時、地企圖左轉時，未讓直行車先行而肇事等情，並
    經被害人乙○○指述在卷，復有警製道路交通事故調查報告表一紙、現場照片八
    張在卷可稽。被害人因本件車禍受有上開傷害，有診斷證明書一份附卷可稽。
二、按汽車在行近交叉路口時，轉彎車應讓直行車先行；且駕駛人應注意車前狀況，
    並隨時採取必要措施，道路交通安全規則第一百零二條第一項第六款、第九十四
    條第三項分別定有明文。被告領有駕駛執照，駕駛汽車理應遵守上開規定，竟疏
    未注意轉彎車應讓直行車先行及注意車前狀況之規定，即貿然左轉，而依當時情
    況，亦無不能注意之情形，以致肇事致被害人受傷，自有過失責任甚明。且被告
    之過失行為與被害人之受傷害間有相當因果關係，事證明確，被告犯行堪以認定
    。
三、核被告所為，係犯刑法第二百八十四條第一項前段之過失傷害罪。原審審酌被告
    品性及智識程度、犯罪所生之危害，犯後與告訴人未能達成民事和解等一切情狀
    ，適用刑法第二百八十四條第一項前段、第四十一條第一項前段、罰金罰鍰提高
    標準條例第一條前段、第二條，量處有期徒刑五月，並諭知如易科罰金以三百元
    折算一日之折算標準，以示懲儆。本院經核原判決認事用法，均無不合，量刑亦
    屬妥適。被告上訴意旨，指摘原判決量刑過重，為無理由，應予駁回。
四、據上論斷，應依刑事訴訟法第三百六十八條，判決如主文。
本案經檢察官林炎昇到庭執行職務。
中  華  民  國      九  十      年        六        月      二十七      日
                                臺灣高等法院臺南分院刑事第五庭
                                    審判長法官  茆    臺    雲
                                          法官  李    文    福
                                          法官  蔡    長    林
右正本證明與原本無異。
不得上訴。
                                    法院書記官  李    培    薇
中  華  民  國      九  十      年        六        月      二十八      日
附錄本案論罪科刑法條全文：
刑法第二百八十四條第一項
  因過失傷害人者，處六月以下有期徒刑、拘役或五百元以下罰金，致重傷者，處一
年以下有期徒刑、拘役或五百元以下罰金。


司法院資訊處製作；財團法人民間司法改革基金會備份。
